# 非同一控制下合并的问题

提问人：EMPAcc08 朱兆斌 时间：2014-06-12 17:17:28
非同一控制下，不存在资本公积
被合并方 不做会计处理
投资方 借：长期股权投资 1000 万 贷：银行存款 900 万 贷：投资收益 100 万

回答人：chenyiwei
个别报表层面不应确认投资收益。直接按投资成本做借记长期股权投资 900 万，贷记银行存款 900 万。

提问人：火小禅 时间：2014-06-13 06:50:59
编制合并时，按公允价值调整被合并方单体报表，不增加资本公积，那应当怎么处理呢？请您帮忙讲解，谢谢您

回答人：chenyiwei
被购买方购买日的净资产是要和母公司层面的长期股权投资成本抵销的，合并报表层面不会体现为资本公积。

提问人：xbtxdxx 时间：2014-06-17 11:06:05
同意楼上 A公司的长投成本应该确认为 1000 万元，差异 100 万元应确认为当期损益。 否则合并报表所有者权益和母公司的所有者权益不一致。

回答人：chenyiwei
这样理解是错误的。只有在合并报表层面才把取得子公司的非同一控制下合并成本小于可辨认净资产公允价值的差额确认为营业外收入。